【裁判字號】    95,訴,2835
【裁判日期】    991123
【裁判案由】    申租公有土地
【裁判全文】
臺北高等行政法院裁定
                                      95年度訴字第2835號
聲  請  人  黃鎮華
上列聲請人因與相對人財政部國有財產局臺灣北區辦事處間因申
租公有土地事件，對本院中華民國95年11月20日95年度訴字第28
35號裁定，聲請更正，本院裁定如下︰
    主  文
聲請駁回。
聲請程序費用由聲請人負擔。
    理  由
一、按判決有誤寫、誤算或其他之顯然錯誤者，法院始得依聲請
    以裁定更正之，行政訴訟法第218 條準用民事訴訟法第232
    條第1 項定有明文。次按「判決書如有誤寫、誤算及其他顯
    然錯誤者，法院固得隨時更正之，惟其所謂顯然錯誤者，乃
    指判決中所表示者與法院本來之意思顯然不符者而言。」最
    高法院18年聲字第307 號判例可資參照。
二、聲請人聲請意旨略謂：本院95年度訴字第2835號申租公有土
    地事件，業經在案裁定，本件訴之標的原為（臺北市○○區
    ○○○ ○段206 地號土地），但經臺灣臺北地方法院簡易庭
    99年度北簡字第14977 號裁定，本件訴之標的建物臺北市○
    ○區○○○路○ 段○○巷43號【民國（下同）56年8 月15日重
    測後改編地址為臺北市○○區○○○路○○巷53號】，坐落系
    爭土地臺北市○○區○○○ ○段410 地號土地。土地臺帳登
    記土地所有權人臺灣醫療物品股份有限公司，係35年接收原
    日據時代前日人所辦臺灣武田藥品株式會社財產，接收登記
    人蘇弗第（後併入臺北市○○區○○○ ○段393 地號土地）
    ，為此依行政訴訟法第218 條準用民事訴訟法第232 條第1
    項規定，聲請本院裁定更正之云云。
三、經查：本院95年度訴字第2835號裁定理由第二段記載：「…
    …二、本件原告起訴請求被告就位於臺北市○○○路○○巷53
    號建物坐落之土地（即臺北市○○區○○段○ ○段206 地號
    土地），承租予原告，其陳訴意旨略謂：原告所有房屋係在
    建築管理法前即存在之合法房屋，原門牌為臺北市○○○路
    ○ 段○○巷43號，民國56年8 月改編為現址即臺北市○○○路
    85巷53號，非為國有早已滅失銷毀之房屋門牌，原告多次申
    請承租，因被告要求補件，而補正期限僅7 至10日，來不及
    向其他機關取得資料，即遭註銷申請等語。……」等語，經
    核與原告於95年8 月15日提起行政訴訟之起訴狀之記載相符
    。而原告主張本院上開裁定有顯然錯誤云云，核屬誤會。是
    本件並無民事訴訟法第232 條第1 項所規定之顯然錯誤等情
    事，則原告聲請裁定更正，於法未合，應予駁回。
四、依行政訴訟法第104 條、民事訴訟法第95條、第78條，裁定
    如主文。
中    華    民    國    99    年    11    月    23    日
            臺北高等行政法院第一庭
                            審判長法  官  王立杰
                                  法  官  楊得君
                                  法  官  許麗華
上為正本係照原本作成。
不得抗告。
中    華    民    國    99    年    11    月    23    日
                                  書記官  林淑盈

司法院資訊處製作；財團法人民間司法改革基金會備份。
